臺灣高等法院臺中分院刑事裁定　
110年度毒抗字第731號
抗  告  人  
即受處分人  曾韻忠




上列抗告人即受處分人因違反毒品危害防制條例案件，不服臺灣
苗栗地方法院中華民國110年4月23日裁定（110年度毒聲重字第1
7號），提起抗告，本院裁定如下：
    主  文
抗告駁回。 
    理  由
一、抗告意旨詳如附件「刑事抗告狀」所載。
二、按觀察、勒戒及強制戒治之裁定確定後，因發現確實之新證
    據足認受觀察、勒戒或強制戒治處分之人，應不施以觀察、
    勒戒或強制戒治者，受觀察、勒戒或強制戒治處分之人，或
    其法定代理人、配偶，或檢察官得以書狀敘述理由，聲請原
    裁定確定法院重新審理；聲請重新審理，應於裁定確定後30
    日內提起，但聲請之事由，知悉在後者，自知悉之日起算；
    法院認為無重新審理之理由，或程序不合法者，應以裁定駁
    回之，毒品危害防制條例第20條之1第1項第5款、第2項、第
    4項分別定有明文。
三、經查：
　㈠抗告人前因施用第一、二級毒品案件，經原審法院以109年度
    毒聲字第65號裁定送勒戒處所觀察、勒戒，經法務部○○○○○○
    ○○附設勒戒處所醫療人員評分結果，認有繼續施用毒品之傾
    向，復經原審法院以109年度毒聲字第221號裁定令入戒治處
    所施以強制戒治，其期間為6個月以上，至無繼續強制戒治
    之必要為止，但最長不得逾1年，業經確定在案，有前開裁
    定及臺灣高等法院被告前案紀錄表在卷可按。
　㈡按「有無繼續施用毒品傾向評估標準紀錄表」固於110年3月2
    6日修正實施，惟「有無繼續施用毒品傾向評估標準紀錄表
    」為法務部針對多數不特定人民，就有無繼續施用毒品傾向
    評估事項所為對外發生法律效果之具有法規性質之命令，是
    上開評估標準紀錄表之修正，屬於行政規則或法規命令之修
    正，並非毒品危害防制條例第20條之1第1項第5款所稱之「
    新證據」，尚難憑以聲請重新審理。原審雖認上開評估標準
    之修正係屬新證據，惟依修正後評估標準評估後，其總分合
    計為60分，仍符合應評估為「有繼續施用毒品傾向」之標準
    ，自難憑以認定抗告人有應不施以強制戒治之事由，因而駁
    回抗告人重新審理之聲請，其理由雖為本院所不採，然結論
    與本院並無二致。
　㈢綜上所述，「有無繼續施用毒品傾向評估標準紀錄表」之修
　  正並非毒品危害防制條例第20條之1 第1 項第5 款所稱之「
    新證據」，抗告人以此為由聲請重新審理，與法定重新審 
    理之要件不符，尚非有據。是抗告人之抗告為無理由，應予
    駁回。
據上論結，應依刑事訴訟法第412 條，裁定如主文。
中　　華　　民　　國　　110 　年　　6 　　月　　28　　日
                刑事第一庭　審判長法　官　江 德 千
                                  法　官　高 增 泓
                                  法　官　簡 源 希
以上正本證明與原本無異。
不得再抗告。
                                  書記官  吳 麗 琴
　　　　　　　　　　　　　　　　　
中　　華　　民　　國　　110 　年　　6 　　月　　28　　日